臺灣高等法院民事裁定
108年度抗字第1500號
聲  請  人  劉明亮  
上列聲請人因與劉明虎、葉賢儀等請求履行協議等事件，對於本
院中華民國108年11月29日108年度抗字第1500號裁定，聲請補充
裁定，本院裁定如下：
    主      文
聲請駁回。
    理      由
一、聲請人聲請意旨略以：臺灣桃園地方法院（下稱桃園地院）
    民國107年5月30日106年度重訴字第188號民事判決（下稱原
    判決）就伊備位請求全部漏未調查判決，伊聲請補充判決，
    竟遭桃園地院108年9月6日106年度重訴字第188號民事裁定
    （下稱原裁定）駁回，伊對原裁定提起抗告，仍遭本院108
    年11月29日108年度抗字第1500號裁定（下稱系爭裁定）駁
    回，就伊抗告狀及補充理由狀所舉之證據全部漏未調查及裁
    判，爰聲請補充裁定。
二、按訴訟標的之一部或訴訟費用，裁判有脫漏者，法院應依聲
    請或依職權以判決補充之；此規定於裁定準用之。民事訴訟
    法第233條第1項、第239條固有明定。所謂裁判有脫漏，係
    指法院應於主文表示裁判結果之事項，實際上未為裁判之表
    示而言，至於非應表示於裁判主文之事項，則不與焉（最高
    法院77年台抗字第96號裁定參照）。查原判決已明載聲請人
    之備位聲明，即請求相對人劉明虎應依民法第256條、第226
    條及第259條等規定，有解除契約後回復原狀之義務，並敘
    明依兩造101年10月20日分割協議第1條、第7條及第12條約
    定，桃園市○○區○○路00巷0號房地（下稱系爭房地）暫時登
    記相對人劉明虎名下，其處分則須得訴外人劉明珠同意，而
    依劉明珠證言，劉明虎將系爭房地移轉登記與相對人葉賢儀
    已得其同意，為有權處分且未違反兩造分割協議，聲請無得
    依民法第767條、第821條規定主張權利之理，亦無得依民法
    第256條、第226條、第259條規定請求損害賠償或解除契約
    回復原狀之權，而認定聲請人就其起訴請求之備位之訴亦無
    理由，並判決聲請人之訴駁回（見原審卷第328-332頁）等
    情，顯已就聲請人備位請求部分亦已為判決，並無訴訟標的
    一部或訴訟費用脫漏情事。聲請人就原裁定提起抗告，系爭
    裁定維持原裁定，並已於主文載明駁回聲請人之抗告，亦無
    就請求事項或抗告費用漏未裁判情事。至聲請人主張系爭裁
    定未就其提出之證據為調查及裁判等情，核屬聲請人不服原
    判決理由，與裁判脫漏無涉，聲請人據以聲請補充裁定，為
    無理由，應予駁回。 
中    華    民    國    109   年    1     月    13    日
                  民事第六庭    
                      審判長法  官  陶亞琴
                            法  官  廖慧如
                            法  官  黃書苑
正本係照原本作成。
如不服本裁定，應於收受送達後10日內向本院提出抗告狀，並應
繳納抗告費新臺幣１千元。
中    華    民    國    109   年    1     月    13    日
                            書記官  陳盈璇